臺灣臺北地方法院裁定
111年度北秩字第13號
移送機關    臺北市政府警察局信義分局

被移送人    陳建宏




上列被移送人因違反社會秩序維護法案件，經移送機關以中華民
國110年12月29日北市警信分刑字第1103052860號移送書移送審
理，本院裁定如下：
    主    文
甲○○不罰。
    理    由
一、移送意旨略以：被移送人住台北市○○區○○路○段00巷0弄00號
    4樓，於民國110年12月13日23時0分許，於台北市○○區○○路○
    段00巷0弄00號5樓住戶，急促按門鈴藉故滋擾，因認被移送
    人涉有違反社會秩序維護法第68條第2款藉端滋擾住戶之行
    為。
二、按犯罪事實應依證據認定之，無證據不得認定犯罪事實；不
    能證明被告犯罪或其行為不罰者，應諭知無罪之判決，刑事
    訴訟法第154條第2項、第301條第1項分別定有明文。又法院
    受理違反社會秩序維護法案件，除本法有規定者外，準用刑
    事訴訟法之規定，亦為社會秩序維護法第92條明定。社會秩
    序維護法第45條第1項警察機關移請裁定之案件，該管簡易
    庭認為不應處罰者，得逕為不罰之裁定，社會秩序維護法第
    45條第2項亦有明文。復按藉端滋擾住戶、工廠、公司行號
    、公共場所或公眾得出入之場所者，處3日以下拘留或新臺
    幣12,000元以下罰鍰，社會秩序維護法第68條第2款定有明
    文。所謂「藉端滋擾」係指行為人有滋擾之本意，以言語、
    行動等方式，藉特定事端擴大發揮，踰越該事端在一般社會
    大眾觀念中所容許之合理範圍，而擾及住戶或場所之安寧秩
    序致難以維持或回復者而言。又行為人是否符合「藉端滋擾
    」應以其客觀之行為作為判斷，尚難依個人之主觀感受決定
    。
三、移送意旨認為被移送人有上開藉端滋擾住戶之行為，係以被
    移送人之供述、5樓住戶江雅萍之指述等為據。然被移送人
    否認有何藉端滋擾住戶之行為，辯稱：5樓住戶長期以共振
    人為聲響影響生活品質，多次溝通無改善，才如此行為之情
    等語。
四、經查，5樓住戶指述被移送人急促按門鈴之情，並無監視器
    或錄音以呈現當時情形，無從佐證被移送人有指述之騷擾、
    滋擾行為，縱使5樓住戶提出雙方對話錄音檔案，可認係被
    移送人行為，觀其所辯係因其上5樓住戶長期聲響造成困擾
    無法改善始按5樓住戶門鈴等語，而5樓住戶江雅萍表示2年
    前搬來對方就一直反應小孩子妨害其安寧，已經改善對方仍
    覺得吵鬧無法接受等語，則其按門鈴之本意，難認係滋擾江
    雅萍之安寧所為，尚非有妨害公共秩序及擾亂社會安寧之意
    圖，參照前開說明，應認未達藉端滋擾場所之安寧秩序致難
    以維持或回復之程度。至被移送人之行為雖可能造成江雅萍
    精神上困擾，惟尚非屬刑罰或行政罰所規範之可罰範圍。是
    以，依移送機關所附卷證資料，難認被移送人有藉端滋擾之
    情事，揆諸前揭見解，自應為不罰之諭知。
五、依社會秩序維護法第45條第2項，裁定如主文。
中　　華　　民　　國　　111 　年　　1 　　月　　11　　日
                  臺北簡易庭      法　官  趙子榮
                            
以上正本係照原本作成。
如不服本裁定，得於裁定書送達之翌日起5日內，以書狀敘述理
由，向本庭（100006臺北市○○○路○段000巷0號）提起抗告。
中　　華　　民　　國　　111 　年　　1 　　月　　11　　日
                                  書記官  陳怡安